【裁判字號】    99,簡抗,6
【裁判日期】    991112
【裁判案由】    詐欺
【裁判全文】
臺灣板橋地方法院刑事裁定               99年度簡抗字第6號
抗  告  人
即  被  告  甲○○
上列抗告人因詐欺案件，不服本院中華民國99年7 月30日之第一
審刑事裁定（99年度簡字第2526號），提起抗告，管轄第二審之
本院合議庭裁定如下：
    主  文
抗告駁回。
    理  由
一、按對於簡易判決有不服者，得上訴於管轄之第二審法院合議
    庭，刑事訴訟法第455 條之1 第1 項定有明文。又對於簡易
    判決之上訴，上訴期間為十日，自送達判決後起算，原審法
    院認為上訴不合法律上之程式者，應以裁定駁回之，此觀同
    法第455 條之1 第3 項準用第349 條前段、第362 條前段之
    規定自明。復按被告為接受文書之送達，應將住所、居所或
    事務所向法院或檢察官陳明；前項陳明，其效力及於同地之
    各級法院；被告住所、居所、事務所及所在地不明者，得為
    公示送達，刑事訴訟法第55條第1 項前段、第2 項、第59條
    第1 款亦分別有所規定。
二、抗告意旨略以：抗告人甲○○於本案案發後即主動到警局說
    明，然嗣後並未收到檢察署及法院之傳票、判決書，故錯失
    提起上訴權利。後收到判決書時，才知判決書誤載被告之住
    居所為臺北縣泰山鄉○○路「19巷」5 號5 樓，被告之正確
    住址應為「59巷」5 號5 樓，原審送達錯誤方導致被告未收
    到判決書，為此提出抗告等語。
三、查抗告人即被告於99年2 月28日通緝到案時所陳報之臺北縣
    三重市○○街96號之址（即原戶籍地），被告自承很久以前
    就沒有住了、當時是住在上開泰山鄉○○路之址等語（參見
    本院99年10月27日訊問筆錄第2 頁），而其戶籍地址亦確實
    自本案案前之民國98年3 月2 日即已自前揭三重市○○街96
    號之址遷入臺北縣三重市○○路8 號6 樓之臺北縣三重市戶
    政事務所迄今，有其戶籍資料查詢結果一份附卷可稽，參酌
    戶籍法第50條第1 項：「全戶遷離戶籍地，未於法定期間申
    請遷徙登記，無法催告，經房屋所有權人、管理機關、地方
    自治機關申請或無人申請時，戶政事務所得將其全戶戶籍暫
    遷至該戶政事務所。」之規定，可知抗告人於案發前應即未
    再居住於上開三重市○○街之址甚明，是該三重市○○街之
    址及臺北縣三重市戶政事務所均非抗告人當時之住居所、事
    務所或所在地，即皆非其應受送達之處所，應無疑義。又抗
    告人當時所居住之上開泰山鄉○○路之址雖應為其受送達之
    處所，然其於99年2 月28日緝獲到案解送檢察官接受訊問時
    ，依檢察官訊問筆錄所載，所陳報之住址為臺北縣泰山鄉○
    ○路「19巷」5 號5 樓（參見99年度偵緝字第710 號偵查卷
    第14頁），再經本院當庭勘驗該次庭期之偵查錄影光碟結果
    為：「檢察官先確定當時抗告人戶籍設在戶政事務所，同時
    福裕街的住所已經沒有居住了，之後問抗告人居住所，抗告
    人即表示當時是居住在泰山鄉○○路，關於巷的部分可以聽
    清楚的是十九巷但是前面是否有說『五』，聽不清楚，但是
    抗告人說完之後，檢察官有複述十九巷，但是抗告人並無表
    示異議，之後就接下去講五號五樓。」（參見上開本院訊問
    筆錄第2 、3 頁）。是由上開勘驗結果可知，抗告人當時並
    未清楚講出當時係居住於「59」巷，僅能聽出抗告人有講「
    19」巷，之後檢察官還複述「19」巷供抗告人確認，抗告人
    復未當庭更正，則檢察官訊問筆錄記載被告之居所為上開工
    專路「19」巷5 號5 樓，即難認有何錯誤，嗣後檢察官及原
    審法院依此址送達，程序上亦無違法之處。
四、準此，原審判決書於99年4 月2 日送達上開抗告人於偵查中
    所陳報之工專路「19」巷5 號5 樓後，因查無該址而遭郵務
    機關退回，有該次送達證書所附信封一份附卷可稽，且因抗
    告人如前所述，已無其他可送達之址，即屬住居所、事務所
    及所在地不明之情形，原審法院遂依刑事訴訟法第59條第1
    款及第60條第1 項之規定公示送達，除於99年5 月7 日張貼
    於原審法院牌示處外，並函請臺北縣三重市公所公示送達，
    經該公所於99年5 月5 日張貼完畢乙節，有本院公示送達證
    書及該三重公所99年5 月5 日北縣重行字第0990023958號函
    各一份在卷可按。依刑事訟法第60條第2 項之規定，上開送
    達應自通知公告之日起經三十日即同年6 月7 日發生效力，
    是抗告人之上訴期間應於同年6 月21日屆滿（加計在途期間
    二日，且因期間末日為假日故順延至工作日），惟抗告人卻
    遲至99年7 月26日始提起上訴（抗告人於同年7 月15日方因
    另案入監執行），顯已逾上訴期間，其上訴即屬違背法律上
    之程式，且無從補正，原審予以裁定駁回，並無不當。從而
    抗告人指摘原裁定不當，自無理由，應予駁回。
據上論斷，應依刑事訴訟法第455 條之1 第5 項、第412 條，裁
定如主文。
中    華    民    國    99    年    11    月    12    日
                  刑事第九庭  審判長法  官   李幼妃
                                    法  官   鄭凱文
                                    法  官   張紹省
以上正本證明與原本無異。
不得再抗告。
                                    書記官   周雅玲
中    華    民    國    99    年    11    月    12    日

司法院資訊處製作；財團法人民間司法改革基金會備份。
